# 丧失高新技术企业资质，适用不同税率递延所得税确认问题

提问人：那片天空 05020502 时间：2020-02-12 19:08:13
我公司于 19 年高新技术企业复审，未通过，预期 3 年内不能取得好新技术企业，17.18年可弥补亏损额按照15%确认递延所得税资产，本年公司继续亏损，确认递延所得税资产，一，是否应将17.18年未实现可弥补亏损的按照25%税率重新计算？二.是否需要追溯调整？

回答人：chenyiwei
首先提示：对持续亏损的企业确认递延所得税资产要很谨慎，一般不建议确认，除非能够很确定日后在某个年度可以盈利。
如果本案例中确认递延所得税资产是合理的，则鉴于日后重新获得高新技术企业资格有很大不确定性，因此应对所有递延所得税资产（包括前期已确认的项目）均调整为按照 25 ％税率计量。该事项不涉及追溯调整。